【裁判字號】    90,訴緝,128
【裁判日期】    901116
【裁判案由】    違反槍砲彈藥刀械管制條例
【裁判全文】
臺灣高雄地方法院刑事判決                          九十年度訴緝字第一二八號
    公  訴  人  臺灣高雄地方法院檢察署檢察官
    被      告  甲○○
    選任辯護人  林慶雲律師
                侯勝昌律師
                許瑜容
右列被告因違反槍砲彈藥刀械管制條例案件，經檢察官提起公訴（八十八年度偵字第
一七五○七、一九一九八號），本院判決如左：
    主  文
甲○○共同未經許可，持有手槍，累犯，處有期徒刑伍年陸月，併科罰金新台幣壹拾
伍萬元，罰金如易服勞役，以銀元參佰元即新台幣玖佰元折算壹日。扣案之制式九○
手槍壹支（槍枝管制編號：0000000000號）、彈匣壹個及制式子彈參顆，
均沒收。
    事  實
一、甲○○前曾於民國八十四年間，因違反肅清煙毒條例案件，經台灣高雄地方法院
    判處有期徒刑三年四月、褫奪公權三年確定，於八十七年十二月十六日執行完畢
    ，仍不知悔改。甲○○於八十八年七月十二日下午一時許，在高雄市○○路與自
    立路口，駕駛車牌號碼ＹＸ─五○三○號自小客車搭載陳進財（業已審結）時，
    由陳進財將於某不詳時間，未經許可無故持有之巴西製制式九○手槍（槍枝管制
    編號：0000000000號）乙支、彈匣乙個及制式九○手槍子彈六顆，具
    有殺傷力之槍、彈，置放在手提袋內攜帶上車，並將上開置有槍、彈之手提袋交
    予甲○○，二人共同持有上開槍、彈，前往高雄市○○區○○路與南台路口一不
    詳店名之電動玩具店，甲○○與陳進財則進入該電動玩具店內打玩電玩。嗣於同
    （十二）日下午二時四十分許，甲○○在上開電玩店內為警攔檢盤查，當場在甲
    ○○所駕駛之前開自小客車內，查獲並扣得上開槍、彈。
二、案經高雄市政府警察局移送台灣高雄地方法院檢察署檢察官偵查起訴。
    理  由
一、右揭事實，業據被告甲○○於警訊、第一次偵訊及本院審理時均供承不諱，並證
    人即查獲本件之員警黃弘昇於本院調查程序中證述屬實，且有手槍乙支、彈匣乙
    個及子彈六顆扣案可資佐證，而上開扣案之槍、彈，經送內政部警政署刑事警察
    局鑑定結果：送鑑九○手槍乙支（槍枝管制編號：0000000000號），
    認係巴西ＴＡＵＲＵＳ廠製ＰＴ９０８型口徑９ｍｍ半自動手槍，槍號為ＴＰＣ
    六九○七五號，槍管內具六條右旋來復線，機械性能良好，認具殺傷力；送鑑子
    彈六顆，認均係制式口徑９ｍｍ半自動手槍子彈，認均具殺傷力，有內政部警政
    署刑事警察局八十八年八月九日刑鑑字第七六七七三號鑑驗通知書乙紙附卷可稽
    。是被告之自白核與事實，堪信為真實。從而，本件事證明確，被告上開犯行，
    洵堪認定。
二、核被告甲○○所為，係犯槍砲彈藥刀械管制條例第七條第四項之未經許可持有手
    槍罪及第十二條第四項之未經許可持有子彈罪。被告甲○○與陳進財間，就上揭
    犯行，有犯意之連絡及行為之分擔，皆為共同正犯。被告以一行為同時持有手槍
    及子彈，觸犯構成要件不相同之罪名，為想像競合犯，應從重依未經許可持有手
    槍罪處斷。又被告前因違反肅清煙毒條例案件，經台灣高雄地方法院判處有期徒
    刑三年四月、褫奪公權三年確定，於八十七年十二月十六日執行完畢，有台灣高
    等法院被告全國前案紀錄表可按，其於有期徒刑執行完畢後五年以內再犯有期徒
    刑以上之上開二罪，為累犯，應依法加重其刑。爰審酌被告之品行，持有槍彈等
    物，對社會治安隱藏之危害甚大，惟念其尚無將之為不法使用，持有時間尚短，
    犯罪之手段、目的，及犯後坦認犯行等一切情狀，量處如主文所示之刑，並就罰
    金部分諭知易服勞役之折算標準，以資懲儆。又按搶砲彈藥刀械管制條例第十九
    條第一項規定，不問對行為人有無預防矯治其社會危險性之必要，一律宣付強制
    工作三年，限制其中不具社會危險性之受處分人之身體、自由部分，其所採措施
    與所欲達成預防矯治之目的及所需程度，不合憲法第二十三條所定之比例原則。
    是犯上開條例第十九條所定之罪，不問對行為人有無預防矯治其社會危險性之必
    要，一律宣付強制工作三年之部分，應自八十七年十二月十八日起停止適用，業
    經司法院大法官會議釋字第四七一號解釋在案。本件被告所持有巴西製制式九○
    手槍乙支、彈匣乙個及制式九○手槍子彈六發，雖具有殺傷力，惟被告並無進而
    犯罪之意，是被告持有槍械雖對社會具有相當之危險性，惟尚難認有進一步教化
    、治療之必要，若宣告拘束被告身體、自由之保安處分，顯與比例原則有違，是
    本院認被告並無強制工作之必要，故不另予諭知被告於刑之執行完畢或赦免後，
    令入勞動場所，強制工作三年，併此敘明。而扣案之制式手槍乙支、彈匣乙個及
    子彈三顆，確係槍砲彈藥刀械管制條例第四條第一項第一款所定之槍砲、彈藥，
    業經內政部警政署刑事警察局鑑驗屬實，係違禁物，爰依法宣告沒收。另子彈三
    顆已因試射而滅失，爰不為沒收之諭知。
據上論斷，應依刑事訴訟法第二百九十九條第一項前段，槍砲彈藥刀械管制條例第七
條第四項、第十二條第四項，刑法第十一條前段、第二十八條、第三十八條第一項第
一款、第四十二條第二項、第四十七條、第五十五條，現行法規所定貨幣單位折算新
台幣條例第二條，罰金罰鍰提高標準條例第二條，判決如主文。
本案經檢察官劉宗慶到庭執行職務。
中      華      民      國      九十    年      十一    月      十六    日
                                  臺灣高雄地方法院刑事第六庭
                                      法  官   洪榮家
右為正本，係照原本作成。
如不服本判決，應於送達後十日內，向本院提出上訴狀。
                                      書記官   陳寰瑛
中      華      民      國      九十    年      十一    月      十六    日
附錄本案論罪科刑法條全文：
槍砲彈藥刀械管制條例第七條第四項：
  未經許可，持有、寄藏或意圖販賣而陳列第一項所列槍砲、彈藥者，處五年以上有
  期徒刑，併科新台幣一千萬元以下罰金。
槍砲彈藥刀械管制條例第十二條第四項：
  未經許可，持有、寄藏或意圖販賣而陳列子彈者，處五年以下有期徒刑，併科新台
  幣三百萬元以下罰金。


司法院資訊處製作；財團法人民間司法改革基金會備份。
